# 准则转换

提问人：shinexia 时间：2012-06-14 16:55:36
请问大家有没有一些从中国会计准则转换到国际会计准则的指引性文件？

回答人：chenyiwei
应该不会有普遍适用的指引性文件。实务中都是根据每个企业自身的具体情况，分析在报表的列报和披露，以及各会计要素的确认和计量方面存在哪些影响重大的境内外准则差异，对此进行有针对性的调节。不同企业的业务及其复杂程度不同，这部分的复杂程度也会差异很大。现在已经有不少ERP系统中可以通过自动化设置实现常规差异的调节和转换。

提问人：shinexia 时间：2012-06-15 10:15:31
回复 chenyiwei 的帖子
谢谢陈版，请问你所说的常规性调节指的是哪方面？可否给我介绍一下这方面的内容，对于我编制好的以中国准则为标准的报表，大概会有什么科目需要做调整分录？

回答人：chenyiwei
所谓常规差异，其实也是需要在实施时在系统中预先设置的，主要针对一些比较常见，也有一定规律可遵循的差异调整事项。我对这项只是听说，没有具体操作过，请实际操作过的网友补充，谢谢。